【裁判字號】    99,台上,1922
【裁判日期】    990401
【裁判案由】    違反毒品危害防制條例
【裁判全文】
最高法院刑事判決            九十九年度台上字第一九二二號
上訴人  甲○○
                
              
                現另案羈押於台灣台中看守所）
上列上訴人因違反毒品危害防制條例案件，不服台灣高等法院台
中分院中華民國九十九年二月三日第二審判決（九十九年度上訴
字第二四九號，起訴案號：台灣台中地方法院檢察署九十八年度
毒偵字第四○六一號），提起上訴，本院判決如下：
    主  文
上訴駁回。
    理  由
按刑事訴訟法第三百七十七條規定，上訴於第三審法院，非以判
決違背法令為理由，不得為之。是提起第三審上訴，應以原判決
違背法令為理由，係屬法定要件。如果上訴理由書狀並未依據卷
內訴訟資料，具體指摘原判決不適用何種法則或如何適用不當，
或所指摘原判決違法情事，顯與法律規定得為第三審上訴理由之
違法情形，不相適合時，均應認其上訴為違背法律上之程式，予
以駁回。本件上訴人甲○○上訴意旨略稱：上訴人因一時糊塗而
觸犯法律，願坦然面對刑責表示悔意，為犯錯負責。惟上訴人生
長於單親家庭，家中有年長母親及年幼女兒待照顧，請撤銷原判
決，從輕量刑，以便早日返家，照顧家人云云。
惟查：不服地方法院之第一審判決而上訴者，應向管轄第二審之
高等法院為之。上訴書狀應敘述具體理由。第二審法院認為上訴
書狀未敘述理由者，應以判決駁回之。刑事訴訟法第三百六十一
條第一項、第二項、第三百六十七條前段分別定有明文。所謂應
敘述具體理由，係指須就不服之判決為具體之指摘而言，如僅泛
稱原判決認事用法不當、採證違法、判決不公或量刑失當等，均
非具體理由。本件原判決以第一審判決論處上訴人施用第一級毒
品（累犯，處有期徒刑十月）罪刑後，上訴人提起第二審上訴，
其上訴書狀未敘述具體理由，而僅泛言「被告（上訴人，下同）
因搶奪、竊盜、公共危險（等罪）被羈押於台灣台中看守所，現
因吸食（第）一級毒品遭原審（指第一審）判決有期徒刑十月，
然被告因一罪一罰所遭之罰責於合併執行顯有過重，故請鈞院（
指原審）重新從輕裁量」等語。因認上訴人之上訴不合法律上之
程式，爰不經言詞辯論，逕行判決駁回，已敘明其所憑之依據及
認定之理由。上訴意旨，對於原審從程序上駁回其上訴，究竟如
何違背法令，並無一語為具體之指摘。依其上訴理由書狀審查，
前揭指陳顯然與法律規定得為第三審上訴理由之違法情形，不相
適合。其上訴違背法律上之程式，應予駁回。
據上論結，應依刑事訴訟法第三百九十五條前段，判決如主文。
中    華    民    國  九十九  年    四    月    一    日
                      最高法院刑事第六庭
                          審判長法官  謝  俊  雄
                                法官  陳  世  雄
                                法官  魏  新  和
                                法官  吳  信  銘
                                法官  徐  文  亮
本件正本證明與原本無異
                                      書  記  官
中    華    民    國  九十九  年    四    月    二    日
                                                      Ｑ

司法院資訊處製作；財團法人民間司法改革基金會備份。
